【裁判字號】    97,消債更,49
【裁判日期】    971001
【裁判案由】    更生事件
【裁判全文】
臺灣板橋地方法院民事裁定           97年度消債更字第49號
聲  請  人  甲○○
上列當事人因消費者債務清理事件聲請更生，本院裁定如下：
    主  文
聲請人甲○○自中華民國九十七年十月一日下午四時起開始更生
程序。
    理  由
一、按法院開始更生程序之裁定，應載明其年、月、日、時，並
    即時發生效力，消費者債務清理條例第45條第1 項定有明文
    。
二、本件聲請意旨略以：聲請人因有不能清償債務情事，民國（
    下同）95年間依中「華民國銀行公會會員辦理消費金融案件
    無擔保債務協商機制」，與最大債權銀行中國信託商業銀行
    達成分期還款協議，同意自95年6 月起，分120 期，每月償
    還新台幣（下同）34,742元。惟聲請人於96年間之月薪資約
    48,000元，繳納每月協商款後，僅餘約13,200元，無法支應
    聲請人、小孩及父親之基本生活開銷，且95年協商時臺灣銀
    行、稻江商業銀行並未參與，致協商成立後聲請人須另外繳
    納每月分期款項，聲請人只好不斷向親友借支周轉，然在苦
    撐14個月後，親友已無力繼續援助，聲請人無法繼續履行前
    開協商，顯無可歸責之事由，且聲請人之債務總額高達4,69
    2,900 元，聲請人資產卻僅有9,791 元，已不能清償債務，
    爰請求裁定准予更生等語。
三、經查，聲請人主張之上開事實，業據其提出協議書、無擔保
    債務還款計劃表、財產歸屬資料清單、95年度綜合所得稅各
    類所得資料清單、96年度各類所得扣繳暨免扣繳憑單、交通
    部台灣鐵路管理局保險費繳納證明單、財團法人金融聯合徵
    信中心當事人查詢個人信用（信用報告）回覆書、轉帳繳款
    存褶影本等信為證。另聲請人於92年間向臺灣銀行借款1,00
    0,000 元，每期（月）應清償13,199元，聲請人已繳46期，
    自96年3 月9 日起未依約繳納，因該項借款為「公教、公營
    機關消費性貸款」，非屬協商之範圍，故未納入協商；聲請
    人於93年12月13日向稻江商業銀行借款390,000 元，因95年
    協商時稻江商業銀行為「有限責任台北市第一信用合作社」
    ，尚未變更組織為銀行，非銀行公會會員，無法參與協商，
    嗣於95年4 月20日與聲請人達成個別協商，由聲請人就所欠
    債務分120 期，自95年4 月20日起按月清償4,000 元，惟聲
    請人僅繳至96年8 月20日等情，亦分據臺灣銀行、稻江商業
    銀行向本院陳報明確。本件聲請人自95年6 月起每月為清償
    債務所繳款項數額高達51,941元【計算式：34,742＋13,199
    ＋4,000 ＝51,9 41 】，已逾其每月薪資數額（按聲請人95
    年平均月薪約50,018元、96年平均月薪約48,444元），則聲
    請人無法繼續履行前開協議，即無可歸責之事由。此外，本
    件又查無聲請人有消費者債務清理條例第6 條第3 項、第8
    條或第46條各款所定駁回更生聲請之事由存在，是本件更生
    聲請，應屬有據，爰裁定如主文。
中    華    民    國    97    年    10    月    1     日
                    民事第二庭    法  官  程怡怡
上為正本係照原本作成
本件不得抗告
本裁定已於97年10月1日下午4時公告。
中    華    民    國    97    年    10    月    1     日
                                  書記官  華海珍


司法院資訊處製作；財團法人民間司法改革基金會備份。
